【裁判字號】    98,交簡上,262
【裁判日期】    981229
【裁判案由】    公共危險
【裁判全文】
臺灣板橋地方法院刑事判決           98年度交簡上字第262號
上  訴  人
即  被  告  丙○○
上列上訴人即被告因公共危險案件，不服本院中華民國98年9 月
7 日98年度交簡字第4664號第一審判決（聲請簡易判決處刑案號
：臺灣板橋地方法院檢察署98年度偵緝字第1722號），提起上訴
，本院管轄之第二審合議庭判決如下：
    主  文
上訴駁回。
丙○○緩刑貳年，緩刑期間付保護管束，並應向指定之公益團體
提供肆拾小時之義務勞務。
    事實及理由
一、本案經本院審理結果，認原審以被告丙○○係犯刑法第185
    條之4 之肇事致人傷害逃逸罪，並引用刑事訴訟法第449 條
    第1 項前段、第3 項、第454 條第2 項、刑法第185條之4
    、第41條第1 項前段，逕以簡易判決處刑，量處有期徒刑6
    月，如易科罰金，以新臺幣（下同）1,000 元折算1 日，認
    事用法及量刑均無不當，應予維持，並引用原審判決書記載
    之事實、證據及理由（詳如附件）。
二、被告上訴意旨略以：伊坦承犯行，但伊不是有意逃逸的，後
    來因為伊比較忙，加上弄丟被害人電話，所以沒有和被害人
    達成和解，伊願意盡力賠償被害人損失，請求法院從輕量刑
    云云。惟按量刑輕重，為事實審法院依職權自由裁量之事項
    ，苟其量刑已以行為人之責任為基礎，並斟酌刑法第57條各
    款所列情狀，在未逾越法定刑度之下，酌量科刑，無偏執一
    端而有明顯失出或失入之情形，自不得指為不當或違法。查
    原審審酌被告於發生道路交通事故後，致被害人甲○○受有
    傷害，本應立即停留於現場照顧傷者，以免傷害擴大，竟意
    圖規避刑責，不顧被害人受傷而逕行逃逸，違背對於被害人
    即時救護之義務，所為猶非可取，惟念其坦承犯行，態度尚
    佳等一切情狀，酌情量處有期徒刑6 月，並諭知易科罰金之
    折算標準。經核原審業已參酌量刑上所應參酌之各項情狀，
    在被告所為犯行之責任基礎下科刑，認事用法並無不合，量
    刑亦難遽認失入，況肇事致人傷害逃逸罪之法定刑為6 月以
    上5 年以下有期徒刑，故原審判處被告有期徒刑6 月，已屬
    最低之法定刑，當無失之過重之情形。被告上訴意旨請求從
    輕量刑，意指原審量刑過重云云，容無足取。
三、查被告前未曾因故意犯罪而受有期徒刑以上刑之宣告，此有
    臺灣高等法院被告前案紀錄表1 份在卷可按，被告雖因一時
    失慮致罹刑典，違背對於被害人即時救護之義務，惟被害人
    所受傷勢不重，尚能自救，未造成重大不可挽回之危害，且
    被告已賠償被害人3 萬元，有郵政國內匯款執據1 紙在卷可
    佐，又被告於本院審理時坦承犯行，顯見已知錯誤，其經此
    教訓後，當知所警惕，宜使其有機會得以改過遷善，本院認
    尚無逕對被告施以短期自由刑之必要，自可先賦予其適當之
    社會處遇，以期其能有效回歸社會，故上開對被告宣告之刑
    ，以暫不執行為適當，爰依刑法第74條第1 項第1 款規定，
    諭知緩刑2 年，另為矯正其偏差之行為，爰命被告應向指定
    之公益團體提供40小時之義務勞務，並依刑法第93條第1 項
    第2 款規定，於緩刑期間將被告付保護管束。
據上論斷，依刑事訴訟法第455 條之1 第3 項、第364 條、第36
8 條、第373 條，刑法第74條第1 項第1 款、第2 項第5 款、第
3 項、第93條第1 項第2 款，判決如主文。
本案經檢察官乙○○到庭執行職務。
中    華    民    國    98    年    12    月    29    日
                  刑事第二十一庭  審判長法  官  陳信旗
                                        法  官  許映鈞
                                        法  官  俞秀美
上列正本證明與原本無異。
不得上訴。
                                        書記官  謝怡貞
中    華    民    國    98    年    12    月    29    日
附錄本案論罪科刑之法條
中華民國刑法第185條之4
駕駛動力交通工具肇事，致人死傷而逃逸者，處 6 月以上 5 年
以下有期徒刑。


司法院資訊處製作；財團法人民間司法改革基金會備份。
